臺灣高等法院刑事裁定
109年度抗字第996號
抗  告  人  許春風


上列抗告人因聲請撤銷檢察官處分案件，不服臺灣臺北地方法院
中華民國109年5月29日裁定（109年度聲字第475號），提起抗告
，本院裁定如下：
    主  文
抗告駁回。                                             
    理  由
一、原裁定意旨略以：聲請人許春風因不服臺灣臺北地方檢察署
    （下稱臺北地檢署）檢察官就該署108年度他字第12875號案
    件，於民國109年2月19日所為簽准結案之處分，向原審法院
    聲請撤銷前開處分，然依刑事訴訟法第416條第1項規定，準
    抗告之客體，係以對審判長、受命法官、受託法官或檢察官
    所為該條項各款所定之處分有所不服者，始得提起，而本件
    聲請人係對檢察官所為之簽結處分聲明不服，顯非刑事訴訟
    法第416條第1項所定得提起準抗告之客體。是本件聲請，於
    法未合，應予駁回等語。
二、抗告意旨詳如附件「刑事再抗告狀」所載。
三、按法院就刑事訴訟法第416條之聲請所為裁定，不得抗告，
    但對於其就撤銷罰鍰之聲請而為者，得提起抗告，刑事訴訟
    法第418條第1項定有明文。次按原審法院認為抗告不合法律
    上之程式或法律上不應准許，或其抗告權已經喪失者，應以
    裁定駁回之。但其不合法律上之程式可補正者，應定期間先
    命補正；又抗告法院認抗告有前述應裁定駁回情事者，亦應
    裁定駁回之。但其不合法律上之程式可補正者，應定期先命
    補正，刑事訴訟法第408條、第411條亦有明定。
四、經查：
  ㈠按「抗告」係指抗告權人，不服「原審法院」尚未確定之裁
    定，請求上級法院以裁定撤銷或變更原裁定之救濟方法；「
    再抗告」則係不服「抗告法院」對於抗告所為未確定之裁定
    ，再向其上級法院，請求撤銷或變更之救濟方法，是「再抗
    告」係不服「抗告法院」所為之裁定，倘對於「原審法院」
    之裁定，要不生「再抗告」之問題。本件原審法院並非抗告
    法院，其所為之裁定自與刑事訴訟法第415條規定無涉，是
    本件抗告人即原裁定聲請人許春風（下稱抗告人）對之提出
    再抗告，自屬誤會。再者，抗告人既係對於「原審法院」於
    109年5月29日所為109年度聲字第475號裁定聲明不服，自應
    依抗告程序救濟，故雖其主張係提起再抗告，並於前揭書狀
    載明「刑事再抗告狀」等語，仍應認係提出「抗告」之意，
    合先敘明。
  ㈡抗告人前對臺北地檢署檢察官就該署108年度他字第12875號
    被告周盈文等5人案件，於109年2月19日所為簽准結案之函
    覆不服，向原審法院聲請撤銷前開處分，原審法院認抗告人
    聲明不服之客體係檢察官所為之簽結，此非刑事訴訟法第41
    6條規定得聲請變更或撤銷之客體，而於109年5月29日以裁
    定駁回，抗告人不服該裁定，再向本院提起抗告，惟依其抗
    告意旨所示，抗告人顯非對於法院撤銷罰鍰之聲請而為抗告
    ，是依前揭規定，自不許抗告。從而，抗告人本件抗告屬法
    律上不應准許，且無從補正，應予駁回。
據上論斷，應依刑事訴訟法第411條前段，裁定如主文。
中　　華　　民　　國　　109 　年　　6 　　月　　30　　日
                  刑事第二十庭  審判長法　官  王復生
                                      法　官  遲中慧
                                      法　官  陳春秋
以上正本證明與原本無異。
不得再抗告。
                                      書記官  周彧亘
中　　華　　民　　國　　109 　年　　7 　　月　　2 　　日